【裁判字號】    98,審訴,4311
【裁判日期】    981127
【裁判案由】    毒品危害防制條例
【裁判全文】
臺灣高雄地方法院刑事判決            98年度審訴字第4311號
公  訴  人  臺灣高雄地方法院檢察署檢察官
被      告  甲○○
上列被告因毒品危害防制條例案件，經檢察官提起公訴（98年度
毒偵字第4959號），被告於準備程序中就被訴事實為有罪之陳述
，經本院告知簡式審判程序之旨，並聽取被告與公訴人之意見後
，本院合議庭裁定由受命法官獨任進行簡式審判程序，判決如下
：
    主  文
甲○○施用第一級毒品，累犯，處有期徒刑拾月，扣案之海洛因
包（合計淨重為零點捌柒公克，均另含包裝袋）均沒收銷燬之
；又施用第二級毒品，累犯，處有期徒刑柒月，扣案之甲基安非
他命包（驗前淨重分別為壹肆柒點柒毫克、壹零點陸毫克
、伍點伍毫克，驗後淨重分別為壹柒點柒毫克、零
零點陸毫克、肆點伍毫克，均另含包裝袋）沒收銷燬之。
應執行有期徒刑壹年月，扣案之海洛因包（合計淨重為零點
捌柒公克，均另含包裝袋）、甲基安非他命包（驗前淨重分別
為壹肆柒點柒毫克、壹零點陸毫克、伍點伍毫克，驗
後淨重分別為壹柒點柒毫克、零零點陸毫克、肆點
伍毫克，均另含包裝袋）均沒收銷燬之。
    事實及理由
一、犯罪事實：
    甲○○前因施用毒品案件，經本院以94年度毒聲字第2644號
    裁定送觀察、勒戒後，認有繼續施用毒品傾向，再經本院以
    95年度毒聲字第334 號裁定令入戒治處所施以強制戒治，於
    民國96年1 月4 日停止其處分出所而執行完畢；另於94年間
    因轉讓第一、二級毒品案件，經臺灣高等法院高雄分院以95
    年度上訴字第1525號判處有期徒刑1 年5 月、8 月，應執行
    有期徒刑2 年，復經最高法院以96年度臺上字第205 號駁回
    上訴確定，嗣經裁定減刑及定應執行有期徒刑11月又15日確
    定，於97年2 月3 日縮短刑期執行完畢。復於前開觀察、勒
    戒及強制戒治執行完畢後5 年內，因施用毒品案件，經本院
    分別以97年度審訴字第4853號、98年度審訴字第273 號判處
    有期徒刑1 年8 月、2 年2 月確定。詎其猶不知悔改並戒絕
    毒癮，復基於施用第一級毒品海洛因、第二級毒品甲基安非
    他命之犯意，先於98年8 月1 日下午7 時許，在高雄市○○
    路96號8 樓之1 ，以將甲基安非他命置於玻璃球內燒烤之方
    式，施用第二級毒品甲基安非他命1 次；復於翌日下午6 時
    許，在同一處所，以注射之方式，施用第一級毒品海洛因1
    次。嗣於98年8 月3 日下午2 時20分許，在高雄市苓雅區○
    ○○路與武仁街口，為警攔停盤查，扣得其持有之海洛因3
    包（重量如主文所示）、甲基安非他命3 包（重量如主文所
    示），並經其同意採集其尿液送驗，檢驗結果呈嗎啡、可待
    因、安非他命及甲基安非他命陽性反應，進而知悉上情。
二、證據：
    上開犯罪事實，有下列證據可資證明：
  (一)高雄市立凱旋醫院98年8 月18日濫用藥物尿液檢驗報告、高
    雄市警察局苓雅分局偵辦麻藥、煙毒案件嫌疑人尿液採證代
    碼對照表各1 份。
  (二)法務部調查局濫用藥物實驗室98年9 月4 日鑑定書1 份、正
    修科技大學超微量研究科技中心檢驗報告3 份、扣案之海洛
    因3 包、甲基安非他命3 包（重量均如主文所示）。
  (三)被告之自白。
三、論罪：
  (一)被告前因施用毒品案件經裁定送觀察、勒戒、強制戒治，執
    行完畢後經臺灣高雄地方法院檢察署檢察官為不起訴處分，
    後又因於5 年內施用毒品，經判刑確定，且本案亦屬「五年
    內再犯」，顯見其再犯率甚高，原實施觀察、勒戒或強制戒
    治，已無法收其實效，而無5 年戒斷期之存在，自無再經觀
    察、勒戒及強制戒治之必要，檢察官逕行起訴，即無不合，
    合先敘明。
  (二)按海洛因、甲基安非他命分別係毒品危害防制條例第2 條第
    2 項第1 、2 款所稱之第一、二級毒品，不得持有、施用。
    是核被告分別施用海洛因、甲基安非他命之行為，係犯該條
    例第10條第1 項之施用第一級毒品罪，及同條第2 項之施用
    第二級毒品罪。其持有第一、二級毒品，嗣進而施用之，持
    有之低度行為應為施用之高度行為所吸收，均不另論罪。而
    上開所犯施用第一級毒品罪、施用第二級毒品罪，犯意各別
    ，行為互殊，觸犯構成要件不同，應予分論併罰。又被告前
    有如犯罪事實欄所述經判處有期徒刑並執行完畢之情形，此
    有臺灣高等法院被告前案紀錄表在卷可佐，其於徒刑執行完
    畢5 年之內故意再犯本件有期徒刑以上之罪，皆為累犯，應
    依法加重其刑。
四、科刑：
  (一)爰審酌被告施用毒品之行為不僅戕害自身身心健康，亦間接
    影響社會治安，被告前經觀察、勒戒後，仍未能戒斷毒癮，
    ，復多次再犯施用毒品經判處徒刑，以如前述，顯見其對毒
    品之依賴情形非輕，並考量被告犯後坦承犯行等一切情狀，
    而分別量處如主文所示之刑，並定應執行刑。
  (二)扣案之碎塊3 包（驗後淨重共計0.87公克），確屬第一級毒
    品海洛因無訛；扣案之白色晶體3包（驗前淨重分別為147.7
    毫克、3310.6毫克、3353.5毫克，驗後淨重分別為137.7 毫
    克、3300.6 毫克、3343.5 毫克），則為第二級毒品甲基安
    非他命，此均有上開法務部調查局濫用藥物實驗室98年9 月
    4 日鑑定書1 紙、正修科技大學超微量研究科技中心檢驗報
    告3 紙在卷可稽；而裝盛該等第一級毒品海洛因、第二級毒
    品甲基安非他命之包裝袋，其中亦分別含有無法析離之第一
    級毒品海洛因、第二級毒品甲基安非他命，是均應依毒品危
    害防制條例第18條第1 項前段規定諭知沒收銷燬之。至鑑驗
    耗用之毒品既以滅失，自毋庸宣告沒收銷燬。
據上論斷，應依刑事訴訟法第273 條之1 第1 項、第284 條之1
、第299 條第1 項前段，毒品危害防制條例第10條第1 項、第2
項、第18條第1 項前段，刑法第11條、第47條第1 項、第51條第
5 款、第9 款，判決如主文。
本案經檢察官乙○○到庭執行職務
中    華    民    國    98    年    11    月    27    日
                  刑事第十庭  法  官    呂明燕
以上正本證明與原本無異。
如不服本判決應於收受本判決後10日內向本院提出上訴書狀，並
應敘述具體理由，如未敘述上訴理由者，應於上訴期間屆滿後20
日內補提理由書狀於本院（均須按他造當事人之人數附繕本）「
切勿逕送上級法院」。
中    華    民    國    98    年    11    月    27    日
                              書記官    張琇晴
附錄本判決論罪科刑之法條：
毒品危害防制條例第10條
施用第一級毒品者，處六月以上五年以下有期徒刑。
施用第二級毒品者，處三年以下有期徒刑。


司法院資訊處製作；財團法人民間司法改革基金會備份。
